---
knitr: 
  opts_chunk: 
    comment: "#>>>"
    collapse: TRUE
number-sections: true
code-fold: show
code-link: true
code-tools: true
---

# Basics

# 写在前面

在本书中，使用的集成开发环境（IDE）是Rstudio。

在行文中， `code` 表示代码（code）

R代码块中， `#>` 表示运行R代码输出的结果

Python代码块中， `#>>>` 表示运行Python代码输出的结果

## 环境配置

```{r}
#| comment: "#>"
### 环境配置
sessioninfo::session_info()
```

## **在 R Console 中交互式运行 Python**

-   `reticulate::repl_python ()` 进入 Python 环境

-   `exit / quit` 退出 Python 环境

```{r}
#| comment: "#>"
library(reticulate)
py_config()

### miniconda 环境
#> install_miniconda() 
#> miniconda_path()
#> miniconda_update()

### 进入Python环境
reticulate::repl_python()
```

# 变量和数据类型

## 变量variable

规则：

-   变量名只能包含字母、数字、下划线、中文字符等，不能包含空格，且能以字母或下划线打头，不能以数字打头。
-   不要用Python关键字和函数名作为变量名。
-   变量名具有描述性。

创建一个名为`message`的变量（variable），`"Hello python world!"`是变量指向的值（value）。

```{python}
message = "Hello python world!" 

# 直接打印 或 print()
message
print(message)
```

修改变量值

```{python}
message = "Hello python Interpreter"
print(message)
```

## 字符串string

用引号引起的是字符串，其中引号既可以是双引号，也可以是单引号。

```{python string}
"This is a string"
'This is also a string'
"他说'世界是你们的，也是我们的，但终究是你们的'。流泪\u1000"
```

### 使用方法method修改字符串

例如，在函数调用`print()`中，方法 `title()` 出现在变量名后面。

method是Python对数据执行的操作，在`name.title()`中，`name`是变量名，句点`.`让Python对name变量执行方法`title()`指定的操作。

```{python method}
name = "ada lovelace"
name
print(name)
print(name.title())
print(name.upper())
print(name.lower())
name
```

| method            | 作用                           |
|-------------------|--------------------------------|
| `title()`         | 以首字母大写的方式显示每个单词 |
| `upper()`         | 使字母全大写                   |
| `lower()`         | 使字母全小写                   |
| `strip()`         | 删除左右空白                   |
| `rstrip()`        | 删除右空白                     |
| `lstrip()`        | 删除左空白                     |
| `removeprefix(x)` | 删除前缀x                      |

: method

### 在字符串中使用变量

**f字符串**，在左`"`之前添加字母`f` （format设置格式），再将变量名放入`{}`内。

```{python f_string}
first_name = "ada"
last_name = "lovelace"
full_name = f"{first_name} {last_name}"
print(full_name)
print(f"Hello,{full_name.title()}!")
greet = f"Hello,{full_name.title()}!"
print(greet)

name = "Eric"
message = f"Hello {name},would you like to learn some Python today?"
message
```

### 使用制表符或换行符添加空白

**空白**泛指任何非打印字符，如空格、制表符、换行符。

```{python}
print("Python")print("\tPython")
print("Languages:\n\t1.Python\n\t2.R\n\t3.C")
```

### 删除空白

```{python}
language = " python "
language
#删除右空白
language.rstrip()

#删除左空白
language.lstrip()

#删除左右空白
language.strip()
```

但这种删除是暂时的

```{python}
language
```

### 删除前后缀

```{python}
github_url = "https://github.com"
github_url.removeprefix("https://")

file = "basics.txt"
file.removesuffix(".txt")
```

## 数number

### 整数integer

可执行加`+`、减`-`、乘`*`、除`/`、整除`//`、乘方`**`、求模（取余数） `%` 运算。

```{python}
2+3
5-2
2*3
8/2
8//2
9//2
5**2
10%3
print(5+3)
print(9-1)
print(4*2)
print(16//2)
print(2**3)
```

### 浮点数float

```{python}
0.2+0.5
2*0.4
0.2+0.1
3*0.1

4/2
1+2.0
3.0**2
```

### 数中的下划线

位数分组

```{python}
x = 14_000_000_000
x
```

### 同时给多个变量赋值

用逗号分隔

```{python}
x,y,z = 1,2.0,4**2
x
y
z
```

常量constant

变量名全大写字母表示常量。

```{python}
FAVORITE_NUMBER = 9
message = f"My favorite number is {FAVORITE_NUMBER}"
print(message)
```

## Python原则

```{python}
import this
```
